en: Heater control actuation method: Electronic (CAN/LIN bus); Electronic (PWM); Electronic (resistive); Hybrid (cable + electrical); Mechanical (cable-actuated); Vacuum-actuated; Other
th: วิธีควบคุมการทำงานของฮีตเตอร์: อิเล็กทรอนิกส์ (บัส CAN/LIN); อิเล็กทรอนิกส์ (PWM); อิเล็กทรอนิกส์ (ตัวต้านทาน); ไฮบริด (สายเคเบิล + ไฟฟ้า); เชิงกล (ใช้สายเคเบิล); ใช้ระบบสุญญากาศ; อื่นๆ
sl-SI: Način aktiviranja upravljanja grelnika: Elektronsko (vodilo CAN/LIN); Elektronsko (PWM); Elektronsko (uporovno); Hibridno (kabelsko in električno); Mehansko (gnano s kablom); Vakuumsko; Drugo
pl: Metoda uruchamiania sterowania ogrzewaniem: Elektroniczne (szyna CAN/LIN); Elektroniczne (PWM); Elektroniczne (rezystancyjne); Hybrydowe (linka + elektryczne); Mechaniczne (na linkę); Podciśnieniowe; Inna
nb: Metode for aktivering av varmekontroll: Elektronisk (CAN-/LIN-buss); Elektronisk (PWM); Elektronisk (resistiv); Hybrid (kabel + elektrisk); Mekanisk (kabeldrevet); Vakuumdrevet; Annet
es: Método de accionamiento del control del calentador: Electrónico (bus CAN/LIN); Electrónico (PWM); Electrónico (resistivo); Híbrido (cable + eléctrico); Mecánico (accionado por cable); Accionado por vacío; Otro
da: Metode til aktivering af varmebetjening: Elektronisk (CAN/LIN-bus); Elektronisk (PWM); Elektronisk (resistiv); Hybrid (kabel + elektrisk); Mekanisk (kabeldrevet); Vakuumdrevet; Andet
bg-BG: Метод за управление на отоплителната система: Електронно (CAN/LIN шина); Електронно (PWM); Електронно (резистивно); Хибридно (кабел + електрическо); Механично (задвижвано с кабел); Вакуумно задвижвано; Други
nl: Verwarmingsregeling bedieningsmethode: Elektronisch (CAN/LIN-bus); Elektronisch (PWM); Elektronisch (weerstand); Hybride (kabel + elektrisch); Mechanisch (kabelbediend); Vacuümbediend; Overig
ja: ヒーター制御作動方法: 電子式 (CAN/LINバス); 電子式 (PWM); 電子式 (抵抗); ハイブリッド (ケーブル+電気); 機械式 (ケーブル作動); 真空作動式; その他
fi: Lämmittimen ohjauksen käyttötapa: Elektroninen (CAN/LIN-väylä); Elektroninen (PWM); Elektroninen (resistiivinen); Hybridi (kaapeli ja sähkö); Mekaaninen (kaapelitoiminen); Alipainetoiminen; Muu
ru: Способ управления отопителем: Электронный (шина CAN/LIN); Электронный (ШИМ); Электронный (резистивный); Гибридный (тросовый + электрический); Механический (тросовый привод); С вакуумным приводом; Другое
pt-PT: Método de acionamento do controlo do aquecedor: Eletrónica (bus CAN/LIN); Eletrónica (PWM); Eletrónica (resistiva); Híbrida (cabo + elétrica); Mecânica (acionada por cabo); Acionada por vácuo; Outra
de: Betätigungsart der Heizungssteuerung: Elektronisch (CAN-/LIN-Bus); Elektronisch (PWM); Elektronisch (resistiv); Hybrid (Kabel + Elektrisch); Mechanisch (seilzugbetätigt); Vakuumbetätigt; Sonstige
pt-BR: Método de acionamento do controle do aquecedor: Eletrônico (barramento CAN/LIN); Eletrônico (PWM); Eletrônico (resistivo); Híbrido (cabo + elétrico); Mecânico (acionado por cabo); Acionado por vácuo; Outro
hu: Fűtésvezérlés működtetési módja: Elektronikus (CAN/LIN busz); Elektronikus (PWM); Elektronikus (rezisztív); Hibrid (kábeles + elektromos); Mechanikus (kábelműködtetésű); Vákuumműködtetésű; Egyéb
fr: Mode d’actionnement de la commande de chauffage: Électronique (bus CAN/LIN); Électronique (PWM); Électronique (résistif); Hybride (câble + électrique); Mécanique (actionnement par câble); Actionnement par vide; Autre
ko: 히터 제어 작동 방식: 전자식(CAN/LIN 버스); 전자식(PWM); 전자식(저항); 하이브리드(케이블 + 전기); 기계식(케이블 작동); 진공 작동식; 기타
hr-HR: Metoda aktiviranja grijača: Elektronički (CAN/LIN sabirnica); Elektronički (PWM); Elektronički (otporno); Hibridno (kabel i električno); Mehanički (pokretano kabelom); Pokretano vakuumom; Ostalo
tr: Isıtıcı kontrol etkinleştirme yöntemi: Elektronik (CAN/LIN veri yolu); Elektronik (PWM); Elektronik (dirençli); Hibrit (kablo + elektrik); Mekanik (kablo tahrikli); Vakum tahrikli; Diğer
vi: Phương pháp điều khiển bộ sưởi: Điện tử (CAN/LIN bus); Điện tử (PWM); Điện tử (điện trở); Lai (cáp + điện); Cơ học (dẫn động bằng cáp); Dẫn động bằng chân không; Khác
el: Μέθοδος ενεργοποίησης χειριστηρίου θερμαντήρα: Ηλεκτρονική (δίαυλος CAN/LIN); Ηλεκτρονική (PWM); Ηλεκτρονική (με αντίσταση); Υβριδική (καλώδιο + ηλεκτρική); Μηχανική (με καλώδιο); Με υποπίεση; Άλλη
it: Metodo di azionamento del comando del riscaldatore: Elettronico (bus CAN/LIN); Elettronico (PWM); Elettronico (resistivo); Ibrido (cavo ed elettrico); Meccanico (a cavo); A depressione; Altro
zh-TW: 加熱器控制作動方式: 電子式 (CAN/LIN 匯流排); 電子式 (PWM); 電子式 (電阻式); 混合式 (纜線 + 電動); 機械式 (纜線驅動); 真空驅動; 其他
ro-RO: Metoda de acționare a comenzii încălzitorului: Electronic (magistrală CAN/LIN); Electronic (PWM); Electronic (rezistiv); Hibrid (cablu + electric); Mecanic (acționat prin cablu); Acționat cu vacuum; Altele
zh-CN: 加热器控制驱动方式: 电子（CAN/LIN 总线）; 电子 (PWM); 电子（电阻式）; 混合（线缆 + 电气）; 机械（线缆致动）; 真空致动; 其他
cs: Způsob ovládání topení: Elektronické (sběrnice CAN/LIN); Elektronické (PWM); Elektronické (odporové); Hybridní (kabel + elektřina); Mechanické (ovládané lankem); Podtlakové; Jiné
sv: Styrningsmetod för värmare/HVAC: Elektronisk (CAN/LIN-buss); Elektronisk (PWM); Elektronisk (resistiv); Hybrid (kabel + el); Mekanisk (kabelstyrd); Vakuumstyrd; Övrigt
lt-LT: Šildytuvo valdymo aktyvavimo metodas: Elektroninis (CAN / LIN magistralė); Elektroninis (PWM); Elektroninis (rezistyvinis); Hibridinis (kabelinis + elektrinis); Mechaninis (valdomas kabeliu); Valdomas vakuumu; Kita
sk-SK: Spôsob ovládania vykurovacieho telesa: Elektronické (zbernica CAN/LIN); Elektronické (PWM); Elektronické (odporové); Hybridné (kábel + elektrika); Mechanické (ovládané káblom); Ovládané podtlakom; Iné